臺灣士林地方法院刑事判決　　　　　　　　　　　　　九十一年度易字第七五號
　　公　訴　人　臺灣士林地方法院檢察署檢察官
　　被　　　告　丙○○
右列被告因竊盜案件，經檢察官提起公訴（九十一年度偵字第六三○九號、第七二七
二號、第七二八三號），本院判決如左：
    主  文
丙○○連續攜帶兇器竊盜，累犯，處有期徒刑壹年貳月。
    事  實
一、丙○○前於民國八十五年間因犯恐嚇及強制罪，經本院判處有期徒刑三月、四月
    ，應執行有期徒刑六月確定，於八十六年十月八日送監執行，已於八十六年十月
    二十三日執行完畢。另其復於八十六年間因犯傷害、搶奪、竊盜、偽造文書等犯
    行，分別經法院判決有期徒刑六月、十月、五月、五月確定，已於八十六年十二
    月三十一日入監並接續執行前開刑期，甫於八十九年三月八日執行完畢。詎丙○
    ○仍不知悔改，竟基於概括犯意，意圖為自己不法之所有，而為下列犯行：
  (一)先於九十一年六月五日晚間九時許，在臺北市○○區○○街一六二號前，見戊○
    ○駕駛其配偶鍾玉芬所有（起訴書誤載為戊○○所有）車號ＤＬ─六八七五號自
    用小客車停放於該處，利用戊○○下車購物車門未鎖，且鑰匙亦未取下熄火之機
    會，認為有機可乘，遂徒手打開車門將該車駛離而竊取，得手後供己代步使用。
  (二)繼於九十一年六月九日下午五時許，駕駛前開竊得車號ＤＬ─六八七五號自用小
    客車搭載不知情之友人盧順義返家，途經臺北縣淡水鎮○○里○○路六號前，為
    逃避警方臨檢，竟承前開竊盜之概括犯意，攜帶其自前開竊得車號ＤＬ─六八七
    五號自用小客車行李箱內所取出，客觀上足以對於人之生命、身體安全構成威脅
    ，可供兇器使用之十字型絲起子乙支，用以竊取乙○○所有懸掛在車號ＧＦ─三
    八八九號自用小客車上之車牌二面，得手後將之藏放在前開竊得車號ＤＬ─六八
    七五號自用小客車內，嗣至臺北縣三芝鄉九號水門附近，將其竊得車號ＧＦ─三
    八八九號之車牌二面，換掛於其所竊得車號ＤＬ─六八七五號自用小客車上使用
    。嗣於九十一年六月十日凌晨零時十分許，在臺北市士林區○○○街○段一二四
    號前為警當場查獲。
  (三)復於九十一年六月八日下午五時二十五分許（起訴書誤載為七月一日下午五時三
    十分許），在臺北縣三重市○○路一八三巷五之一號「傳力汽車修配廠」前，見
    丁○○所有車號ＯＸＱ─四三二號重型機車停放在該處，機車鑰匙仍插置其上而
    未拔走，竟繼前開竊盜之概括犯意，乘無人注意之際，以上開鑰匙開啟機車電門
    發動引擎後，而騎走竊取該機車，得手後供己代步使用。迨至九十一年七月五日
    中午十二時二十分許，丙○○騎乘前開竊得車號ＯＸＱ─四三二號重型機車行經
    臺北市○○區○○路四段與福港街口，為警當場查獲。
  (四)再於九十一年七月八日中午十二時三十分許，在臺北市○○區○○路二段五九號
    前，見甲○○將其所有車號ＡＳＶ─四二七號重型機車停放該處，因下車影印而
    忘未取走機車鑰匙，仍承前開竊盜之概括犯意，利用該機車上所插鑰匙開啟電門
    發動引擎後，將該車駛離該處而予以竊取，得手後供己代步使用，嗣於同日下午
    三時許在臺北市士林區○○○街○段一三六巷二號前，為執行勤查職務之警員己
    ○○當場查獲。
二、案經臺北市政府警察局士林分局報告臺灣士林地方法院檢察署檢察官偵查起訴。
    理  由
一、右揭犯罪事實，業據被告丙○○於本院審理時坦承不諱，且經證人即被害人戊○
    ○、乙○○、丁○○、甲○○及員警己○○分別證述在卷，並有車牌遺失證明單
    、車輛失竊證明單、車牌尋獲電腦輸入單各一紙、車輛協尋電腦輸入單二紙、車
    輛尋獲電腦輸入單三紙、贓物認領收據四張、車輛車牌失竊查獲認可資料四份、
    被害人戊○○之指認照片一張、現場採證照片多張在卷可稽。復有在上述車號Ｄ
    Ｌ─六八七五號自用小客車內扣得之煙蒂乙支可資佐證，而前開扣案之煙蒂乙支
    經送內政部警政署刑事警察局進行ＤＮＡ型別鑑定結果，發現其上檢體與該局去
    氧核醣核酸資料庫比對結果，與被告丙○○ＤＮＡ－ＳＴＲ型別相符，有臺北市
    政府警察局士林分局九十一年八月五日北市警士分刑字第○九一六三三一五三○
    ○號函送之內政部警政署刑事警察局九十一年七月十七日刑醫字第○九一○一五
    三四九一號鑑驗書一份、現場採證相片七張在卷足憑，是被告自白核與事實相符
    ，堪予認定，本件事證明確，被告犯行洵堪認定，應依法論科。
二、按攜帶兇器竊盜，祇須行竊時攜帶具有危險性之兇器為已足，並不以攜帶之初有
    行兇之意圖為必要。查被告丙○○持以行竊車號ＧＦ－三八八九號之車牌時所用
    之十字螺絲起子乙支，係金屬製品，且長度約二十公分左右等情，業據被告供明
    在卷，客觀上應足以對於人之身體、生命安全構成威脅，自屬兇器無訛。核被告
    如事實欄(二)所載之竊盜犯行，應係犯刑法第三百二十一條第一項第三款之攜帶兇
    器加重竊盜罪；而被告如事實欄(一)、(三)、(四)所載之竊盜犯行，均係犯刑法第三百
    二十條第一項之普通竊盜罪。又被告先後多次竊盜犯行，雖有攜帶兇器竊盜及普
    通竊盜之區別，惟時間緊接，觸犯構成要件相同之罪名，顯係基於概括犯意為之
    ，為連續犯，應依刑法第五十六條之規定，以一罪論，論以較重之攜帶兇器加重
    竊盜罪，並加重其刑。查被告有事實欄所載之犯罪科刑及執行情形，有臺灣高等
    法院檢察署刑案紀錄簡覆表、臺灣高等法院被告全國前案紀錄表、臺灣士林地方
    法院檢察署刑案資料查註紀錄表各一份存卷可按，其受有期徒刑之執行完畢後，
    於五年以內再犯本件最重本刑為有期徒刑以上之罪，為累犯，應依刑法第四十七
    條之規定，遞加重其刑。爰審酌被告前有多次犯罪前科，素行非佳，詎仍不知悔
    改，一再行竊，危害社會治安甚鉅，並考量其智識程度、生活狀況、犯罪動機、
    目的、手段，暨犯罪後尚能坦承犯行等一切情狀，量處如主文所示之刑。至被告
    持以行竊前開二面車牌所用之十字螺絲起子乙支，係自其所竊車號ＤＬ─六八七
    五號自用小客車之行李箱內隨手取用，而非屬被告所有等情，亦經被告供承在卷
    ，自無庸宣告沒收，併予敘明。
據上論斷，應依刑事訴訟法第二百九十九條第一項前段，刑法第五十六條、第三百二
十一條第一項第三款、第四十七條，判決如主文。
本案經檢察官曾淑華到庭執行職務
中      華      民      國    九十一    年     十一     月    二十一    日
                                    臺灣士林地方法院刑事第二庭
                                        法  官  陳  章  榮
右正本證明與原本無異。
如不服本判決，應於判決送達後十日內，向本院提出上訴狀。
                                        書記官  嚴  慧  萍
中      華      民      國    九十一    年     十一     月    二十六    日
附錄本案論罪科刑法條全文：
刑法第三百二十一條第一項第三款：
  犯竊盜罪而有左列情形之一者，處六月以上五年以下有期徒刑：
  三、攜帶兇器而犯之者。
